【裁判字號】    96,訴,1443
【裁判日期】    970429
【裁判案由】    毒品危害防制條例
【裁判全文】
臺灣桃園地方法院刑事判決              96年度訴字第1443號
公  訴  人  臺灣桃園地方法院檢察署檢察官
被      告  甲○○
指定辯護人  本院公設辯護人丙○○
上列被告因違反毒品危害防制條例案件，經檢察官提起公訴（96
年度偵字第14544 號），本院判決如下：
    主  文
甲○○販賣第三級毒品，處有期徒刑貳年拾月。扣案之第三級毒
品愷他命肆包（含塑膠袋肆個，驗前毛重伍拾貳點陸柒零公克，
驗後毛重伍拾貳點陸伍玖公克）、摻有愷他命之香菸壹支、門號
0000000000號行動電話壹支（含SIM 卡壹張），均沒收；未扣案
之販賣第三級毒品所得新臺幣柒佰元沒收之，如全部或一部不能
沒收時，以其財產抵償之。
    事  實
一、甲○○明知愷他命係屬毒品危害防制條例第2 條第2 項第3
    款所列管之第三級毒品，不得非法持有、販賣，竟意圖謀不
    法利益，基於販賣第三級毒品之犯意，利用其所使用之門號
    0000000000號行動電話作為販毒之聯絡工具，由丁○○撥打
    上開門號與其聯絡，並約定交貨地點、價錢及數量之方式後
    ，遂於民國96年6 月22日凌晨2 時許，甲○○在桃園縣龍潭
    鄉○○路與龍元路口之便利商店前，以新臺幣（下同）700
    元之代價，出售並交付愷他命1 小包予丁○○。嗣於同日凌
    晨2 時許，丁○○攜帶上開毒品在桃園縣龍潭鄉○○路與雙
    連街口為警查獲，經警循線再於同日下午2 時許，在桃園縣
    龍潭鄉○○路○○段121 號查獲甲○○，並扣得甲○○所有
    之愷他命4 包（含塑膠袋4 個，驗前毛重52.670公克，驗後
    毛重52.659公克）、摻有愷他命之香菸2 支（其中1 支嗣因
    送驗而耗盡）及上揭門號0000000000號之行動電話1 支（含
    SIM 卡1 張），始查悉上情。
二、案經桃園縣政府警察局龍潭分局報請臺灣桃園地方法院檢察
    署檢察官偵查起訴。
    理  由
壹、證據能力部分：
一、被告甲○○於警詢自白之任意性，具有證據能力：
  (一)按除急迫情況並經記明筆錄者外，訊問被告時應全程連續錄
    音，必要時並應全程連續錄影，刑事訴訟法第100 條之2 準
    用同法第100 條之1 第1 項定有明文。所謂未全程連續錄音
    ，其情形包含自公權力拘束（如逮捕、拘提等）之時起即未
    錄音；筆錄記載之詢問時間較長，而實際錄音之時間較短；
    錄音內容含混雜亂而難聽辨；筆錄部分內容因操作失當而遭
    消音或覆蓋，及錄音內容中間或部分有暫停錄音等各情形在
    內。考其立法目的，在於建立詢問筆錄之公信力，旨在輔助
    筆錄之不足，並擔保詢問程序之合法正當，亦即在擔保被告
    對於詢問之陳述，係出於自由意思及筆錄所載內容與其陳述
    相符，如被告之陳述係基於自由意思而非出於不正之方法，
    且其陳述與事實相符，縱令對之詢問時未經全程錄音，或事
    後無法提出錄音帶以供法院勘驗比對，致公務員實施詢問程
    序不無瑕疵，惟仍難謂其供述之筆錄，絕對不具證據能力（
    最高法院93年度台上字第1721號、93年度台上字第4525號判
    決意旨參考）。
  (二)被告甲○○於96年7 月20日檢察官偵查時辯稱：警詢當天我
    昏昏欲睡云云，嗣於本院審理時又辯稱：我於警詢之陳述，
    是因為警察要我照他的話去說，這樣我就會沒事，警察要我
    承認販賣，所以在警詢時所述是依照警察所述來陳述，而且
    我是在警察製作完筆錄後，才照著上面內容唸出來錄音云云
    。
  (三)經查，經本院當庭播放勘驗被告於警詢之錄音光碟結果：1.
    被告於警詢中回答警方之問答，口齒清晰、反應正常，光碟
    錄音內容與警詢筆錄大致相符。2.惟警詢筆錄（偵卷第10頁
    ）第2 個問答、第3 個問答，與錄音帶內容不盡相同。筆錄
    中雖有記載販賣給綽號「毛凱」之男子，但勘驗光碟中未有
    買家名字出現，僅說是賣給買家。3.警方問題問完以後，整
    個問答的過程中，沒有聽見敲打鍵盤的聲音。此有本院勘驗
    筆錄（見本院卷第66頁）在卷可稽。又證人即員警乙○○於
    本院審理時具結證稱：被告96年6 月26日警詢筆錄是我製作
    的，我是採一問一答方式來製作，邊問邊打字，被告之答案
    都係出於其自由意思而為陳述，且在整過訊問過程中，並無
    使用強暴、脅迫、恐嚇等不正方法逼被告承認販賣毒品之情
    事。我們是在問的時候，就邊問邊打字，但錄音則是事後才
    錄的，因為錄音機壞掉，我們問完後約3 至5 分鐘才借到錄
    音筆，當時還沒有將筆錄列印出來，借到錄音筆之後，被告
    就坐我旁邊，看著電腦螢幕，上面有我們已經製作完成的筆
    錄，就看著電腦由我唸電腦上面的問題，被告看著電腦上面
    的答案來回答並錄音，雖一般需於警詢製作筆錄時同步錄音
    ，但因為當時我有經被告同意，先製作完筆錄後再錄音，被
    告在我製作筆錄過程中，並沒有昏昏欲睡或嗑藥情形，只有
    剛開始被我們帶回警局時很生氣，因為她認為她沒有罪，只
    是持有愷他命罰錢就可以，警察不可以把她銬起來，後來我
    們有翻六法全書給她看，告訴她販賣是有刑責的，她了解後
    ，才情緒平復下來等語明確（見本院卷第67頁至第72頁）。
    且證人即員警戊○○於本院審理時亦具結證稱：96年6 月22
    日下午5 時30分許被告的警詢筆錄是由我記錄，由員警乙○○負責詢問，因為錄音筆當時我們不知道它的電容量多少，
    問到一半時，才發現沒電，我們有經被告同意才繼續詢問，
    待詢問完後再錄音。而於詢問過程中，係採一問一答方式，
    我是依被告所為回答來繕打這份筆錄，於整個詢問過程中，
    沒有恐嚇、脅迫被告認罪之情形，且在錄音之前，我們還請
    被告確認電腦螢幕上所登打上去的文字是否係照她的意思記
    錄，被告看完後，表示沒有意見，我們才開始錄音等語明確
    （見本院卷第75頁至第76頁）；又證人乙○○於本院審理時
    具結證稱：我確定被告在警詢時有說「毛凱」，但錄音時被
    告沒有唸到等語綦詳（見本院卷第69頁）。足認被告之警詢
    筆錄雖未於製作筆錄時為同步錄音，然被告於警詢自白係出
    於其自由意思所為陳述，意識清楚，並無其所謂昏昏欲睡的
    情形，且被告亦有於閱覽過電腦螢幕上警詢筆錄內容，表示
    無意見後，才照螢幕上內容為錄音，嗣又於列印的警詢筆錄
    上簽名，此有警詢筆錄在卷可稽，則被告於警詢之自白，仍
    係出自於其自由意識之陳述至為明確。上開警詢筆錄固屬違
    背法定程序所取得之供述證據，惟衡諸上開刑事訴訟法第
    158 條之4 之規定，並審酌被告警詢陳述係出於任意性陳述
    ，員警並經被告同意始先詢問及繕打筆錄，事後再錄音，筆
    錄之內容又係依被告於警詢時所述之意思而為記載，亦與事
    實相符（詳如後述），且經被告確認後始簽名等各節，本院
    認上開筆錄仍有證據能力。
二、被告於偵查時之陳述，亦具任意性，具有證據能力。
    被告於本院審理時辯稱：我於檢察官偵查時之陳述係出於照
    本宣科，且員警要我承認，我當時頭昏昏，只想趕快交保云
    云。查，本院當庭勘驗被告於96年6 月23日檢察官偵訊光碟
    ，勘驗結果：(一)被告應訊時，經常搓揉眼睛、鼻子、手臂，
    但對應正常、口齒清晰、神智清醒，應無提藥情形。(二)偵訊
    的筆錄與光碟所顯現的內容是相符的。(三)檢察官訊問過程是
    平和，沒有以威脅、恐嚇、利誘或其他不正之方法訊問。此
    有本院勘驗筆錄（見本院卷第77頁至第81頁）在卷可稽，足
    認被告於檢察官偵訊時所為之自白亦係出於其任意性所為之
    陳述，當有證據能力。
三、證人丁○○於警詢時陳述之證據能力：
  (一)按被告以外之人（包括證人、鑑定人、告訴人、被害人及共
    同被告等）於檢察事務官、司法警察官或司法警察調查中所
    為之陳述，與審判中不符時，其先前之陳述具有較可信之特
    別情況，且為證明犯罪事實存否所必要者，得為證據，刑事
    訴訟法第159 條之2 定有明文。所謂「前後陳述不符」之要
    件，應就前後階段之陳述進行整體判斷，以決定其間是否具
    有實質性差異，惟無須針對全部陳述作比較，陳述之一部分
    有不符，亦屬之。而所謂「較可信之特別情況」之情形，亦
    應就前後陳述時之各種外部情況進行比較，以資決定何者外
    部情況具有可信性。若陳述係在特別可信之情況下所為，則
    虛偽陳述之危險性即不高，雖係審判外陳述，或未經被告反
    對詰問，仍得承認其有證據能力。
  (二)本案被告及其辯護人均否認證人丁○○於警詢陳述之證據能
    力，查本案證人丁○○於本院審理時之證述與其於警詢陳述
    就是否有向被告購買愷他命之證述有前後不符之情形（詳如
    後述），然證人丁○○於警詢時之陳述，係出於自由意識所
    為之陳述，且員警亦依其陳述內容而為記載，員警並無以任
    何強暴、脅迫、恐嚇、利誘或其他不正之方法取供之情形，
    雖員警有要求證人丁○○說出其係向何人購買毒品，丁○○
    向員警表示是向被告以700 元購買愷他命，此部分之供述亦
    係出於其自由陳述，且員警並無要丁○○誣指被告販賣毒品
    等情，業據證人丁○○、證人即員警乙○○於本院審理時均
    證述明確。且本院審酌證人丁○○先前陳述是在記憶猶新的
    情況下直接作成，一般與事實較相近，事後即可能因記憶減
    弱或變化，致有不清晰或陳述不符之現象發生；況由於先前
    陳述時被告未在場，是證人直接面對詢問警員所為陳述較為
    坦然；事後可能因證人對被告有所顧忌或同情，因而在被告
    面前較不願陳述不利被告之事實；再者，證人單獨面對司法
    警察（官）所為之陳述，程度上較少會受到強暴、脅迫、詐
    欺、利誘或收買等外力之影響，其陳述較趨於真實。若被告
    在庭或有其他成員參與旁聽時，證人可能會本能的作出迴避
    對被告不利之證述，或因不想生事乃虛構事實而為陳述。且
    本院就上列因素綜合判斷，證人丁○○於警詢之陳述具有特
    別可信性，故應有證據力。
四、證人丁○○於檢察官偵查時陳述之證據能力：
  (一)按被告以外之人於偵查中向檢察官所為之陳述，除顯有不可
    信之情況者外，得為證據，同法第159 條之1 第2 項定有明
    文。偵查中對被告以外之人（包括證人、鑑定人、告訴人、
    被害人及共同被告等）所為之偵查筆錄，或被告以外之人向
    檢察官所提之書面陳述，性質上均屬傳聞證據。惟現階段刑
    事訴訟法規定檢察官代表國家偵查犯罪、實施公訴，依法其
    有訊問被告、證人及鑑定人之權，證人、鑑定人且須具結，
    而實務運作時，檢察官偵查中向被告以外之人所取得之陳述
    ，原則上均能遵守法律規定，不致違法取供，其可信度極高
    ，職是，被告以外之人前於偵查中已具結而為證述，除反對
    該項供述得具有證據能力之一方，已釋明「顯有不可信之情
    況」之理由外，不宜以該證人未能於審判中接受他造之反對
    詰問為由，即遽指該證人於偵查中之陳述不具證據能力。
  (二)本案證人丁○○於檢察官偵查中所為之陳述，其未曾提及檢
    察官在偵查時有不法取供之情形，且經具結而為證述，並於
    本院審理時經交互詰問，雖被告及辯護人均否認其證據能力
    ，然並未提出證據證明有何顯不可信之情況，依上揭說明，
    其於偵查中之證言自具有證據能力。
五、本案之扣案物，均與本案事實具有自然的關聯性，並無證據
    證明係公務員違背法定程序或經偽造、變造所取得，被告及
    其辯護人對此等物證，均不爭執其證據能力，是認該等扣案
    物，均得作為本案證據。
六、依刑事訴訟法第198 條、第208 條之規定，所謂鑑定乃指於
    刑事訴訟程序中為取得證據資料而由檢察官或法官指定具有
    特別知識經驗之鑑定人、學校、機關或團體，就特定之事物
    ，以其專業知識加以分析、實驗而作判斷，以為偵查或審判
    之參考。故而，不論鑑定人或鑑定機關、學校、團體，均應
    由檢察官或法官視具體個案之需要而為選任，始符合刑事訴
    訟法第198 條、第208 條之規範本旨，否則所為鑑定，仍屬
    於傳聞證據。但對於司法警察機關調查中之案件，或有量大
    或急迫之情形，為因應實務之現實需求，認為當然有鑑定之
    必要者，基於檢察一體原則，得由該管檢察長對於轄區內之
    案件，以事前概括選任鑑定人或囑託鑑定機關（團體）之方
    式，俾便轄區內之司法警察官、司法警察對於調查中之此類
    案件，得即時送請事前已選任之鑑定人或囑託之鑑定機關（
    團體）實施鑑定，有法務部92年9 月1 日法檢字第09200350
    83號函可按。本件毒品鑑定報告是由臺灣桃園地方法院檢察
    署檢察長概括選任之鑑定機關行政院衛生署管制藥品管理局
    為鑑定，所為鑑定結果，自有證據能力，且被告及其辯護人
    就該鑑定書之證據能力亦不爭執。
貳、實體部分：
一、訊據被告甲○○矢口否認有何販賣第三級毒品之犯行，並辯
    稱：我當時雖有交付1 包愷他命予丁○○，但我沒有跟他收
    錢，因為我們常常拿來拿去，我是借給他用云云。經查：
  (一)上揭犯罪事實，業據被告甲○○於警詢、96年6 月23日檢察
    官偵查時、本院於聲羈訊問時均坦承不諱，且經證人丁○○
    於警詢時證述綦詳，證人乙○○於本院審理時具結證述明確
    ，並有扣案之白色透明結晶4 包及香菸2 支可按。且扣案之
    白色透明結晶4 包及香菸2 支，經送鑑結果，白色透明結晶
    4 包（驗前毛重52.670公克，驗餘毛重52.659公克），檢出
    Ketamine（愷他命）成分；香菸2 支亦檢出Ketamine（愷他
    命）成分，此有行政院衛生署管制藥品管理局管檢字第0960
    008645號鑑定書1 份（見本院卷第44頁）在卷可稽。
  (二)證人丁○○於警詢時證稱：K 他命1 小包是我於96年6 月22
    日凌晨2 時許，在桃園縣龍潭鄉○○○路口7-11便利商店前
    ，向不知名女子以700 元購得，是我向該名女子詢問有無K
    他命可購得，我要買來自己施用，該女子即為被告甲○○等
    語明確；嗣證人丁○○於檢察官偵查時改證稱：該包愷他命
    是被告請他用云云；又於本院審理時具結證稱：被告於96年
    6 月22日凌晨確實有給我1 包愷他命，我們並沒有金錢交易
    ，這一次的愷他命是被告送我的、招待我的云云。然證人丁○○於檢察官偵查時具結證稱：於警詢所述是實在的，沒有
    說謊，就是綽號「小惠」的被告賣愷他命給我等語明確（見
    偵卷第70頁）；又證人丁○○於本院審理時具結證稱：「（
    辯護人問：既然是甲○○招待你愷他命，甲○○也沒有提及
    七百元之事，你為何會在警局提到七百元這個價錢？）就是
    警察叫我這樣配合。」、「（辯護人問: 你所謂警察叫你配
    合，是警察告訴你這個七百元的數目嗎？）不是。」等語；
    再者證人丁○○於本院審理時又證稱：我所謂警察叫我配合
    的警察就是乙○○，而乙○○並非要我咬出被告來配合他，
    我所謂的配合就是講出誰給我愷他命，警方並沒有叫我誣指
    別人等語明確，而丁○○於警詢之陳述既係出於任意性，業
    如前所述；核與證人乙○○於本院審理時具結證稱：我做完
    第1 份警詢筆錄後，就帶著丁○○到偵查隊去移送他違反社
    會秩序維護法的案件，在偵查隊1 樓與丁○○閒聊，我對丁○○說我有目擊到他們交易毒品之事，他就承認確實有，所
    以我又帶他回去樓上警備隊做第2 份警詢筆錄，做第2 份警
    詢筆錄時，我還沒有把甲○○帶回警局，這份警詢筆錄並沒
    有附在卷內，至於偵卷第19頁至第20頁的警詢筆錄則係第3
    份警詢筆錄。於96年6 月22日捉到甲○○後，我們再請丁○○指認。且我有目擊到丁○○騎機車載他女友在7-11門口，
    剛好我在7-11買東西，我在等電動門開的時候，就看到丁○○拿錢給被告，被告拿1 包東西給丁○○，被告將錢放在她
    的錢包裏，手還伸進皮包內數錢，我看到後，直覺認為他們
    可能在交易毒品，就衝出去要攔被告，但來不及，被告已經
    進入隔壁大樓，我就趕快回頭開我的車去追丁○○，我大概
    追了1 公里，沒有發現丁○○，我又繞出去大馬路上，才看
    到丁○○在中正路的加油站加油，我就下車去盤查他。因為
    我有看到他把毒品放在左邊的褲袋裏，我就請他將左邊褲袋
    裏的東西拿出來，他有拿出來，我當天目擊的賣家，我確定
    就是在庭的被告等語相符（見本院卷第73頁至第74頁）；且
    證人丁○○於警詢時亦證稱：該包毒品是被告以700 元出售
    的等情明確；再者，被告於警詢、檢察官偵查時及本院聲羈
    訊問時均坦承有於96年6 月22日凌晨以700 元出售愷他命1
    包予丁○○等語明確。證人丁○○於本院審理時亦具結證稱
    ：於警詢所謂「購得」就是「買」的意思，且當天乙○○確
    實是在加油站盤查我，且在7-11有拿愷他命等語。足認被告
    確實有以700 元之代價出售愷他命1 包予丁○○等情甚明，
    則證人丁○○於偵查時陳稱：是被告請我施用云云，及其於
    本院證述：警詢所述不實在，偵查所述才實在云云，顯與上
    揭事實不符，不足採信。況證人丁○○於本院審理時具結證
    稱：我與被告認識幾個月，只有以電話聯絡，大概1 個月聯
    絡1 次，每次講電話沒有多久，每次跟被告聯絡都是跟被告
    拿毒品，拿不用錢，我沒有以什麼方式來回饋她云云，亦與
    被告於本院審理時辯稱：我與丁○○間是拿來拿去，是我借
    給他云云不符。況若被告未以700 元代價出售愷他命予丁○○，被告為何於警詢時、偵查時及本院聲羈時均基於自由意
    識下自行陳述確有以700 元出售愷他命1 包予丁○○？核與
    證人丁○○於警詢時亦證述有以700 元向被告購買1 包愷他
    命等情相符。是被告上揭所辯，均顯不足採信。本案事證明
    確，被告犯行堪以認定。
二、按愷他命係屬毒品危害防制條例第2 條第2 項第3 款所列管
    之第三級毒品，核被告所為，係違反毒品危害防制條例第4
    條第3 項販賣第三級毒品罪。被告持有第三級毒品愷他命之
    低度行為，應為販賣第三級毒品愷他命之高度行為所吸收，
    不另論罪。又被告藉販賣第三級毒品圖利，所為罪質及惡性
    雖然非輕，且犯罪後否認犯罪，未見有何悔改之心，然念本
    罪法定最輕本刑為5 年以上有期徒刑甚重，到案後否認犯行
    畢竟屬人性之自然，又其販賣次數僅1 次、金額僅700 元、
    數量輕微，危害社會程度尚非鉅，如予宣告最低本刑有期徒
    刑5 年，猶嫌過重，情堪憫恕，爰依刑法第59條之規定減輕
    其刑。爰審酌被告無視於毒品對於健康之戕害及國家杜絕毒
    品犯罪之禁令，復販賣毒品與他人施用，惡性非輕，及對於
    社會國家具有之潛在危害，及其犯罪之動機、目的、方法，
    及犯後原承認犯罪，嗣翻供且飾詞卸責之犯後態度，惟念及
    被告並無刑案前科，有臺灣高等法院被告前案紀錄表在卷可
    稽等一切情狀，量處如主文所示之刑。
三、按查獲之第一、二級毒品及專供製造或施用第一、二級毒品
    之器具，不問屬於犯人與否，均沒收銷燬之。毒品危害防制
    條例第18條第1 項前段定有明文。對於第三、四級毒品並無
    沒收銷燬，而僅有沒入銷燬之規定（參見同條後段）。又按
    最高法院近年曾有判決見解認（略以）：毒品危害防制條例
    第19條第1 項所定「供犯罪所用或因犯罪所得之物」，係指
    犯第4 條至第9 條、第12條、第13條或第14條第1 項、第2
    項之罪所用或所得之物，不包括「毒品本身」在內，自不得
    為第三、四級毒品之沒收依據（以犯第4 條第3 項販賣第三
    級毒品罪為例，其供犯罪所用之物，當指「供販賣第三級毒
    品所用之物」而言；第三級毒品本身為販賣之標的，為遂行
    販賣該毒品使用之物，始屬「供犯罪（犯第4 條第3 項之販
    賣第三級毒品罪）所用之物」，其理至明）。同條例對於查
    獲之製造、運輸、販賣、意圖販賣而持有、以非法方法使人
    施用、引誘他人施用及轉讓第三、四級毒品之沒收，並無特
    別規定，如其行為已構成犯罪，則該毒品即屬不受法律保護
    之違禁物，應回歸刑法之適用，依刑法第38條第1 項第1 款
    之規定，沒收之（參見最高法院95年度台上字第911 號判決
    意旨）。本案扣案之愷他命4 包（含塑膠袋4 個，驗前毛重
    52.670公克，驗後毛重52.659公克）（因目前送驗方式尚無
    法將毒品與包裝袋完全析離，故包裝袋應視同毒品；送驗耗
    盡部分，因已滅失而不存在，爰不併予宣告沒收。）、摻有
    愷他命之香菸1 支是預備犯罪所用之物，均為違禁物，爰依
    刑法第38條第1 項第1 款規定宣告沒收之。另送驗耗盡之摻
    有愷他命之香菸1 支，因已滅失而不存在，有行政院衛生署
    管制藥品管理局鑑定書在卷可稽，爰不併予宣告沒收。扣案
    被告所有之門號0000000000號行動電話1 支（含SIM 卡1 張
    ，因SI M卡於申辦手續完成時，即為申辦人所有，退租或拆
    機時不需繳回，此有和信電信股份有限公司97年3 月12日和
    信（企管）字第09720300457 號函可稽），係被告所有，供
    販賣毒品聯絡之用，業據證人丁○○證述明確，應依毒品危
    害防制條例第19條第1 項規定宣告沒收。另未扣案之被告販
    賣第三級毒品所得700 元，係被告販賣毒品所得之財物，依
    毒品危害防制條例第19條第1 項規定，併予宣告沒收，如全
    部或一部不能沒收時，以其財產抵償之。
據上論斷，應依刑事訴訟法第299條第1項前段，毒品危害防制條
例第4 條第3 項、第19條第1 項，刑法第11條、第59條、第38條
第1 項第1 款，判決如主文。
本案經檢察官柯博齡到庭執行職務。
中    華    民    國    97    年    4     月    29    日
                  刑事第五庭  審判長法  官  潘 政 宏
                                    法  官  吳 勇 毅
                                    法  官  陳 月 雯
以上正本證明與原本無異。
如不服本判決，應於判決送達後10日內向本院提出上訴狀（應附
繕本），其未敘述上訴理由者，應於上訴期間屆滿後20日內補提
理由書狀於本院，上訴於臺灣高等法院。
                                    書記官  王 峻 宏
中    華    民    國    97    年    5     月    5     日
附錄本案論罪科刑依據之法條：
毒品危害防制條例第4條
製造、運輸、販賣第一級毒品者，處死刑或無期徒刑；處無期徒
刑者，得併科新臺幣1 千萬元以下罰金。
製造、運輸、販賣第二級毒品者，處無期徒刑或7 年以上有期徒
刑，得併科新臺幣7 百萬元以下罰金。
製造、運輸、販賣第三級毒品者，處5 年以上有期徒刑，得併科
新臺幣5 百萬元以下罰金。
製造、運輸、販賣第四級毒品者，處3 年以上10年以下有期徒刑
，得併科新臺幣3 百萬元以下罰金。
製造、運輸、販賣專供製造或施用毒品之器具者，處1 年以上7
年以下有期徒刑，得併科新臺幣1 百萬元以下罰金。
前五項之未遂犯罰之。


司法院資訊處製作；財團法人民間司法改革基金會備份。
